臺灣臺南地方法院臺南簡易庭民事判決
111年度南簡字第206號
原      告  王月里
訴訟代理人  陳世勳律師
被      告  許燕山
            吳麗美

            吳士龍
            蘇盞  

共      同
訴訟代理人  鄭猷耀律師
            陳廷瑋律師
            吳鎧任律師
上列被告因傷害等案件，原告提起刑事附帶民事訴訟請求侵權行
為損害賠償，經本院刑事庭裁定移送前來（110年度簡附民字第1
38號），本院於民國111年5月9日言詞辯論終結，判決如下：
    主    文
被告應連帶給付原告新臺幣50,000元，及自民國110年11月5日起
至清償日止，按週年利率百分之5計算之利息。
被告吳士龍應給付原告新臺幣51,760元，及自民國110年11月5日
起至清償日止，按週年利率百分之5計算之利息。
原告其餘之訴駁回。
訴訟費用由被告連帶負擔十分一，被告吳士龍負擔十分之一，餘
由原告負擔。
本判決原告勝訴部分得假執行。但被告以新臺幣50,000元、被告
吳士龍以新臺幣51,760元為原告預供擔保，得分別免為假執行。
原告其餘假執行之聲請駁回。
    事實及理由
一、原告主張：被告許燕山、吳麗美係夫妻，被告吳士龍為吳麗
    美之胞弟，被告蘇盞為吳麗美之母親。許燕山夫妻與原告、
    訴外人楊進敬夫妻為鄰居，雙方長期因噪音問題時有爭執。
    民國109年2月12日晚上9時30分許，在原告位於臺南市○○區○
    ○街00巷00弄00號住處（下稱原告住處），雙方又因噪音問
    題發生爭執，原告因而報警，後誤以為係警方到場而打開家
    門，未料門外係被告等人，原告立即抵擋被告進入屋內，詎
    被告見狀竟推擠原告後強行進入原告住處，吳士龍另持螺絲
    起子毆打原告，致原告受有左手肘、下背、上腹部及左大腿
    多處鈍挫傷之傷害。被告上開行為，業經本院刑事庭以110
    年度簡字第2535號判決許燕山、吳麗美、蘇盞共同犯侵入住
    宅罪，各處拘役20日，得易科罰金；吳士龍共同犯侵入住宅
    罪，處拘役20日，又犯傷害罪，處拘役50日，應執行拘役60
    日，均得易科罰金。嗣被告不服提起上訴，現由本院刑事庭
    以111年度簡上字第54號審理中（下稱刑事案件）。為此依
    據侵權行為損害賠償之法律關係，請求被告就共同侵入原告
    住居部分，連帶賠償精神慰撫金新臺幣（下同）20萬元；吳
    士龍傷害原告部分，賠償醫藥費1,760元、精神慰撫金353,6
    05元等語。並聲明：㈠被告應連帶給付原告20萬元，及自起
    訴狀繕本送達翌日起至清償日止，按週年利率百分之5計算
    之利息。㈡吳士龍應給付原告355,365元，及自起訴狀繕本送
    達翌日起至清償日止，按週年利率百分之5計算之利息。㈢願
    供擔保，請准宣告假執行。
二、被告則以：兩造間長期因噪音問題時有爭執，被告當日係因
    噪音問題至原告住處理論，原告主張被告侵入住居，請求精
    神慰撫金20萬元，顯屬過高。另吳士龍傷害原告部分，原告
    提出之看診證明與刑事判決認定之傷勢並不相符，請求醫藥
    費1,760元並無理由；又吳士龍雖有推打原告，及與原告、
    楊進敬發生拉扯，但原告所受傷勢僅為挫傷，非極其嚴重須
    長期治療之傷勢，請求精神慰撫金353,605元實為過高等語
    ，資為抗辯。並聲明：㈠原告之訴及假執行之聲請均駁回。㈡
    如受不利判決，願供擔保請准宣告免為假執行。
三、兩造不爭執之事項為（本院卷第99至100頁）：
　㈠許燕山與吳麗美係夫妻，吳士龍為吳麗美之胞弟，蘇盞為吳
    麗美之母親。許燕山夫妻與原告、楊進敬夫妻為鄰居，雙方
    長期因噪音問題時有爭執。109年2月12日晚上9時30分許，
    在原告住處，雙方又因噪音問題發生爭執，原告因而報警，
    後誤以為係警方到場而打開家門，未料門外係被告等人，原
    告立即抵擋被告進入屋內，詎被告見狀竟推擠原告後強行進
    入原告住處，吳士龍另持螺絲起子毆打原告，致原告受有左
    手肘、下背、上腹部及左大腿多處鈍挫傷之傷害。
　㈡被告前項行為，業經本院刑事庭以110年度簡字第2535號判決
    許燕山、吳麗美、蘇盞共同犯侵入住宅罪，各處拘役20日，
    得易科罰金；吳士龍共同犯侵入住宅罪，處拘役20日，又犯
    傷害罪，處拘役50日，應執行拘役60日，均得易科罰金。嗣
    被告不服提起上訴，現由本院刑事庭以111年度簡上字第54
    號審理中。
四、原告主張兩造於前揭時地因噪音問題發生爭執，原告報警後
    因誤以為警方到場而打開家門，即遭門外之被告等人推擠後
    強行進入原告住處，吳士龍另持螺絲起子毆打原告，致原告
    受有左手肘、下背、上腹部及左大腿多處鈍挫傷之傷害，被
    告因上開侵入住居、傷害之行為，經刑事案件一審判決有罪
    ，被告不服提起上訴，現由刑事案件二審審理中等情，有本
    院110年度簡字第2535號刑事判決在卷可稽，並經本院職權
    調取上開刑事案件卷宗全卷審認無訛，且為被告所不爭執，
    是此部分事實堪為認定。
五、按因故意或過失，不法侵害他人之權利者，負損害賠償責任
    ；數人共同不法侵害他人之權利者，連帶負損害賠償責任；
    不法侵害他人之身體或健康者，對於被害人因此喪失或減少
    勞動能力或增加生活上之需要時，應負損害賠償責任；不法
    侵害他人之身體、健康、名譽、自由、信用、隱私、貞操，
    或不法侵害其他人格法益而情節重大者，被害人雖非財產上
    之損害，亦得請求賠償相當之金額；民法第184條第1項前段
    、第185條第1項前段、第193條第1項、第195條第1項前段分
    別定有明文。次按被害人受有非財產上損害，請求加害人賠
    償相當金額之慰撫金時，法院對於慰撫金之量定，應斟酌實
    際加害情形、所造成之影響、被害人痛苦之程度、兩造之身
    分地位經濟情形及其他各種狀況，以核定相當之數額。經查
    ：
　㈠本件侵權行為發生之經過，係兩造間長期存有房屋噪音糾紛
    ，案發當日晚上9時許，許燕山及吳麗美女兒許永婕在許燕
    山、吳麗美位於臺南市○○區○○街00巷00弄00號之住處（下稱
    被告住處）彈鋼琴，隔壁之楊進敬認為太吵無法入眠，故拍
    打與被告住處僅一牆之隔之原告住處廚房木材架子以示抗議
    ，許燕山、許永婕聽聞楊進敬拍打之聲音，氣憤之下立即前
    往原告住處試圖找楊進敬理論，因原告及楊進敬均閉門不出
    ，許燕山乃徒手拍打原告住處鐵門，並與許永婕在原告住處
    前破口大罵「幹你娘機掰」、「你娘機掰」、「恁北彈個鋼
    琴是在哭爸喔」等語，許燕山另撥打電話通知吳麗美到場，
    原告則在住處內撥打電話報警。嗣吳麗美、吳士龍、蘇盞陸
    續到場，原告因誤以為門外之人係警察而打開家門，見門外
    係被告等人，原告立即拒絕並阻擋被告進入屋內，詎被告見
    狀竟推擠原告後強行進入原告住處，吳士龍另持其自被告住
    處帶往原告住處之螺絲起子毆打原告，致原告受有左手肘、
    下背、上腹部及左大腿多處鈍挫傷之傷害，原告向其求饒稱
    「失禮啦、不要打啦、是我們錯啦」等語，吳士龍轉而抓住
    楊敬進領口稱「要不要結束」、「阿不然是要怎樣、不然是
    要怎樣、要吵架我陪你吵」等語，後警方到場介入始作罷等
    情，業據兩造、楊進敬、許永婕於刑事案件警詢、偵訊中各
    自陳述在卷（刑事案件他字卷第18至27、48至49、56至59、
    77至78頁），並有原告診斷證明書、傷勢照片、醫藥費收據
    、檢察官勘驗筆錄可參（刑事案件他字卷第5至8頁，刑事案
    件偵字卷第21至23、25頁，本院附民卷第13至17頁），上情
    堪以認定。
　㈡本院審酌被告均為具有一定智識及社會經驗之成年人，遇鄰
    居噪音糾紛，不思理性溝通解決，僅因一時氣憤，闖入原告
    住處問責；且據許燕山於刑事案件偵訊時稱：原告家只有楊
    進敬會敲牆壁，我當日是要找楊進敬理論等語；許永婕於刑
    事案件偵訊時稱：原告家只有楊進敬會敲牆壁等語（刑事案
    件他卷第56頁反面、57頁反面），可知被告係對楊進敬敲牆
    壁之行為有所不滿，然縱楊進敬有為何不妥之行為，被告亦
    應與楊進敬理性溝通，或於原告開門後，請原告入內轉達請
    楊進敬至原告住處外討論，或雙方一同至里長辦公室、警局
    等處協商解決方案，或報警待警方到場後再循正當司法途徑
    處理，而非逕將怒氣發洩在開門的原告身上，無視原告意願
    ，擅自推擠闖入原告住處，吳士龍甚至持螺絲起子毆打原告
    ，致原告受有左手肘、下背、上腹部及左大腿多處鈍挫傷之
    傷害。可想見原告先係在自家住處內聽聞門外被告辱罵、拍
    打鐵門之聲音，後因誤認係警方到場而打開大門，卻遭門外
    之被告一夥人強行推擠闖入其住處，又遭吳士龍持螺絲起子
    毆打成傷，其居住安寧權及身體暨健康權受有侵害，內心自
    當十分恐懼，且被告上開侵害居住安寧權之侵權行為情節不
    可謂不重大，造成原告身心上受有相當程度之痛苦，原告自
    得向被告請求精神慰撫金。
　㈢兼衡原告為高職肄業，從事洗碗工作，已婚，4名小孩均已經
    成年，案發時年近60歲；許燕山為國中畢業，為一名工人，
    家庭經濟狀況普通；吳麗美為高職畢業，目前無業，家庭經
    濟狀況普通；吳士龍為國中畢業，從事機車維修工，家庭經
    濟狀況勉持；蘇盞為國小肄業，已經70多歲，無業，家庭經
    濟狀況普通，分據兩造自陳在卷（本院卷第99頁），及兩造
    108、109年度財產所得調件明細表所示之所得及財產之經濟
    狀況，暨兩造身分地位等一切情狀，認原告就被告共同侵入
    住宅之行為，請求被告連帶賠償精神慰撫金於50,000元範圍
    內，尚屬適當；就吳士龍持螺絲起子毆打原告致傷之行為，
    請求其賠償精神慰撫金於50,000元範圍內，核屬適當。
　㈣另原告就吳士龍傷害其之行為，請求吳士龍賠償醫藥費1,760
    元乙節，業據提出國立成功大學醫學院附設醫院（下稱成大
    醫院）診斷證明書、109年2月12日急診收據、109年2月14日
    骨科門診收據各1紙為憑（本院附民卷第13頁）。吳士龍雖
    答辯稱：原告提出之看診證明與刑事判決認定之傷勢並不相
    符，請求醫藥費1,760元無理由等語，然原告係於109年2月1
    2日晚上9時30分許遭吳士龍毆打成傷，業如前述，而核原告
    提出之成大醫院急診收據上載到院日為109年2月12日晚上11
    時04分，堪信原告確實係因遭吳士龍毆打成傷而至成大急診
    ；又原告提出之成大醫院診斷證明上載醫師囑言為：原告於
    109年2月12日晚上11時04分至成大醫院急診求治，經診治後
    於109年2月12日晚上11時38分離院，同年月14日門診追蹤，
    受傷日起需休養一個月等語（刑事案件他字卷第5頁）；參
    以原告案發時年近60歲，其於109年2月12日遭吳士龍毆打致
    受有左手肘、下背、上腹部及左大腿多處鈍挫傷，難免傷筋
    動骨，故原告於109年2月14日至成大醫院骨科就診，亦符合
    常情。是原告請求吳士龍賠償醫藥費1,760元（計算式：109
    年2月12日急診1,020元＋109年2月14日骨科門診740元＝1,760
    元），核屬有理由，應予准許。
六、綜上所述，原告依據侵權行為損害賠償之法律關係，請求被
    告就共同侵入原告住處部分，連帶賠償精神慰撫金5萬元；
    就吳士龍傷害原告部分，請求賠償51,760元（計算式：醫藥
    費1,760元＋精神慰撫金50,000元＝51,760元），及均自起訴
    狀繕本送達翌日即110年11月5日（本院附民卷第19至21、25
    至27頁）起至清償日止，按週年利率百分之5計算之利息，
    為有理由，應予准許，逾此範圍之請求則無理由，應予駁回
    。　　
七、本件係原告提起刑事附帶民事訴訟，經本院刑事庭裁定移送
    民事庭者，依刑事訴訟法第504條第2項之規定，免納裁判費
    ，且至本件言詞辯論終結時，亦未發生其他訴訟費用，本無
    確定訴訟費用額之必要，惟仍依民事訴訟法第79條、第85條
    第2項規定，諭知訴訟費用之負擔如主文第4項所示，以備將
    來如有訴訟費用發生時，得確定其負擔。
八、本件係屬民事訴訟法第427條第1項規定適用簡易程序所為被
    告部分敗訴之判決，爰依同法第389條第1項第3款規定，就
    原告勝訴部分依職權宣告假執行，原告雖為假執行宣告之聲
    請，僅為促使本院職權之發動，併予敘明。另被告聲請宣告
    免為假執行部分，核無不合，爰依民事訴訟法第392條第2項
    規定，酌定如主文第5項但書所示之相當擔保金額准許之。
    至原告敗訴部分，其假執行之聲請失所依據，應予駁回。
九、本件為判決基礎之事證已臻明確，兩造其餘之攻擊防禦方法
    及訴訟資料，經本院斟酌後，認均與判決結果不生影響，爰
    不一一論駁，併此敘明。
十、訴訟費用負擔之依據：民事訴訟法第79條、第85條第2項。
中　　華　　民　　國　　111 　年　　5 　　月　　23　　日
                    臺南簡易庭  法  官  陳䊹伊
以上正本係照原本作成。
如不服本判決，應於送達後20日內，向本院提出上訴狀並表明上
訴理由，如於本判決宣示後送達前提起上訴者，應於判決送達後
20日內補提上訴理由書（須附繕本）。
如委任律師提起上訴者，應一併繳納上訴審裁判費。 
中　　華　　民　　國　　111 　年　　5 　　月　　23　　日
                                書記官  王美韻